臺灣士林地方法院民事裁定
110年度補字第994號
原      告  乙○○

被      告  甲○○

上列當事人間請求返還租賃房屋等事件，本院裁定如下：
    主  文
原告應於本裁定送達後五日內，繳納裁判費新臺幣壹萬零陸佰玖
拾貳元，逾期未補正，即駁回原告之訴。
    理  由
一、按訴訟標的之價額，由法院核定。核定訴訟標的之價額，以
    起訴時之交易價額為準；無交易價額者，以原告就訴訟標的
    所有之利益為準。以一訴主張數項標的者，其價額合併計算
    之。但所主張之數項標的互相競合或應為選擇者，其訴訟標
    的價額，應依其中價額最高者定之。以一訴附帶請求其孳息
    、損害賠償、違約金或費用者，不併算其價額。民事訴訟法
    第77條之1第1項、第2項、第77條之2定有明文。次按房屋及
    土地為各別之不動產，各得單獨為交易標的，故房屋所有權
    人對無權占有人請求遷讓交還房屋之訴，應以房屋起訴時之
    交易價額為準，核定其訴訟標的價額，而不應將房屋坐落之
    土地價額併算在內（最高法院99年度台抗字第275號裁定意
    旨參照）。
二、經查，原告起訴聲明為：㈠被告應將門牌號碼新北市○○區○○
    路0段0巷0號6樓房屋（下稱系爭房屋）騰空遷讓返還原告；
    ㈡被告應按月給付原告新臺幣（下同）1萬3,500元至訴訟結
    束為止。而原告起訴聲明第1項主張被告應將系爭房屋遷讓
    返還原告，系爭房屋於起訴時之交易價額為107萬4,214元（
    計算式見附表），揆諸前揭說明，聲明第1項之訴訟標的價
    額應核定為107萬4,214元；又起訴聲明第2項主張依不當得
    利法律關係請求被告按月給付相當於租金之不當得利，為聲
    明第1項之附帶請求，依民事訴訟法第77條之2第2項規定，
    不併算其價額。綜上，本件訴訟標的價額核定為107萬4,214
    元，應徵第一審裁判費1萬1,692元，扣除原告於起訴時已繳
    之裁判費1,000元後，原告尚應補繳1萬692元。茲依民事訴
    訟法第249條第1項但書規定，限原告於收受本裁定送達5日
    內補繳，逾期不繳，即駁回其訴。
三、爰裁定如主文。
中　　華　　民　　國　　110 　年　　12　　月　　20　　日
                  民事第二庭  法  官  蔡子琪
以上正本係照原本作成。
如對本裁定關於核定訴訟標的價額部分抗告，應於裁定送達後10
日內向本院提出抗告狀，並繳納抗告費新臺幣1,000 元；關於命
補繳裁判費部分，不得抗告。　
中　　華　　民　　國　　110 　年　　12　　月　　20　　日
                              書記官  簡吟倫
附表
一、依內政部不動產交易實價查詢服務網頁資料，與系爭房屋及
    其坐落新北市○○區○○段000地號土地（下稱系爭土地，與系
    爭房屋合稱系爭房地）相同路段之實價登錄交易記錄，且與
    系爭房地同為8層樓建築，屋齡約為27年者，於110年買賣實
    價登錄資料有1筆，每平方公尺交易單價分別為5萬6,000元
    。又系爭房屋含附屬建物面積共計100.96平方公尺【見110
    年度湖簡字第1062號卷第29頁，下稱湖簡卷；計算式：74.4
    7（主建物）＋8.74（陽台）＋1.35（雨遮）＋16.4（共有部分
    為同段652建號建物）＝100.96】，是系爭房地之價值為565
    萬3,760元（計算式：56,000元×100.96平方公尺＝5,653,760
    元）。
二、又系爭房屋110年度課稅現值為22萬3,100元（見本院卷第24
    頁），系爭土地面積為1,839.77平方公尺，權利範圍為1822
    /181700，並該土地110年度之公告現值為每平方公尺5萬1,1
    62元（見本院卷第18頁），據以計算系爭房屋占房地總價之
    比例為19％【計算式：223,100元/〔223,100元＋（51,162元×1
    ,839.77平方公尺×權利範圍1822/181700）〕×100％＝19％，小
    數點以下四捨五入】，是系爭房屋之價值為107萬4,214元（
    計算式：5,653,760元×19％＝1,074,214元，元以下四捨五入
    ）。